



(+58) 0412-8968379



Tupas49@gmail.com



Venezuela, Aragua, Maracay



www.linkedin.com/in/juancrr

Formación académica

INSTITUTO UNIVERSITARIO POLITÉCNICO "SANTIAGO MARIÑO"

2016 - 2021

Ingeniero en sistemas

ESCUELA DE SISTEMAS E INFORMÁTICA C.A

2017-2018

Aprendizaje en mantenimiento y ensamblaje de equipos informaticos

UNIDAD EDUCATIVA PRIVADA "COLEGIO DECROLY"

2011-2016

Bachiller en ciencias sociales

Idiomas

1. Español (Nativo) 2. Inglés (Avanzado)

Juan Calderón

Ingeniero en Sistemas

PORTAFOLIO https://cyberiajc.github.io/

Perfil

Me distingo por mi disciplina, enfoque y compromiso con mis actividades. La programación representa un desafío que abrazo con determinación. Considero crucial asumir riesgos y mantener siempre el ánimo de aprender. Cada conocimiento adquirido, cada proyecto completado representan un paso hacia adelante en mi crecimiento y desarrollo. Me guío por esta mentalidad, siempre enfocado en la mejora continua, con el objetivo de alcanzar un crecimiento profesional que esté a la altura de mis ambiciones.

Habilidades

- Programador front-end (HTML, CSS, JavaScript, React.JS)
- Experiencia con aplicaciones de escritorio (Java, MySQL)
- Creación y desarrollo de aplicaciones de escritorio
- Conocimientos en todos los programas básicos de windows (Excel, Word, Power point, Access)
- Evaluar Factibilidad de proyectos de informática
- Analizar, diseñar y aplicar sistemas utilizando la computadora como herramienta base.
- Creatividad en la creación de diseños

Experiencia profesional

Ingeniero de sistemas FUNDACIÓN CONVENIO DE GINEBRA I

2022 - actualidad

- Encargado del desarrollo y actualización de las páginas web de la institución
- Desarrollo de software de escritorio mediante el lenguaje de programación Java y base de datos Mysql
- Gestión y supervición de bases de datos y servidores
- Atención y soporte a los usuarios en ambitos informáticos

Analista de sistemas

CONSTRUCCIONES Y SUMINISTROS C.A

2020 - 2021

- Atención via remota y telefonica a los usuarios de la empresa
- Capacitar a los usuarios nuevos en los sistemas y aplicaciones utilizados por la empresa
- Controlar la integridad de los sistemas
- Analizar, implementar y dar seguimiento a los sistemas